

Albane MAGNIN

Contact

71570 La Chapelle de Guinchay



Permis B | 30 ans



06 21 98 41 45



magninalb@gmail.com



in www.linkedin.com/in/albanemagnin

https://github.com/Albane-**MAGNIN**

> https://albanemagnin.github.io/Portfolio/

Langues

Anglais: CLES B2

Compétences

ReactJS **SCSS** Javascript HTML5

CSS

Outils et méthodes

Linux GitHub Agile method Azur DevOps

Projets

Disponibles sur mon compte GitHub et mon portfolio.

A propos

plus de d'expérience en tant que QA dans le domaine de la Paie, j'ai été fascinée par le métier de développeur informatique.

J'ai entrepris en septembre 2022 une formation pour devenir développeuse web et web mobile et j'ai obtenu le titre professionnel en juin 2023.

Cette transition est une évolution naturelle basée sur mon expérience, mes compétences analytiques, ma passion pour la technologie et ma volonté d'apprendre.

Développeuse Web

Experience

• Février 2023 - Mars 2023

École O'Clock

Développeuse Front-end - ReactJS

Equipe de 4 développeurs : 3 front & 1 back.

Développement d'une application de voyage pour les randonneurs et bivouaqueurs en France, comprenant une liste des spots où dormir et ceux à visiter à proximité.

Mars 2019 - Octobre 2021

Fulll | Éditeur de logiciel de paie

Décembre 2019 - Octobre 2021

Référente Qualité Paie | Équipe de 3 chargés qualité

Mêmes missions que celles pour le poste de chargée qualité, avec également :

- Organisation de la charge de travail pour l'équipe qualité
- Gestion des deadlines
- Formation et accompagnement des collaborateurs

Mars 2019 - Décembre 2019

Chargée Qualité Paie

En collaboration avec les équipes de juristes, modélisateurs et développeurs :

- Rédaction des scénarios de tests (légaux, conventionnels et architecturaux), réalisation des tests et validation pour déploiement sur les bases clients
- Rédaction de documentations pour les clients et en interne
- Juillet 2018 Janvier 2019

Toupargel Groupe | Commerce de gros alimentaire

Experte TMA paie - Sage i7 & SAP

Missions:

- Mises à jour et paramétrages logiciels (légaux ou suite à des besoins en interne)
- Assurer, coordonner, organiser et veiller au bon déroulement mensuel du cycle de paie
- · Procéder aux virements (acomptes et salaires), aux déclarations sociales, à la clôture paie et au reporting social et comptable
- Etablissement de procédures internes
- Novembre 2014 Mars 2018

CONSULTYS | Conseil en ingénierie pharmaceutique

Juin 2017 - Mars 2018

Responsable migration logiciel de paie et remplacement responsable paie - Sage X3

- Migration Ciel Paie à Sage X3
 - o Définition des besoins, élaboration du cahier des charges, audit interne
 - o Optimisation des pratiques, établissement des procédures internes
 - Echanges, rencontres et formation avec le cabinet de consulting
 - Mise en route avec respect des échéances et du planning prévisionnel
- Paie, administration du personnel, veille sociale (200 salariés); management 1 collaboratrice

Novembre 2014 - Juin 2017

Gestionnaire Paie et Administration du Personnel

Paies françaises et belges

Missions: paie, absentéisme, administration du personnel, formation

Formation

• Septembre 2022 - Mars 2023 École O'Clock | Titre professionnel RNCP Niveau 5

Développeur Web et Web Mobile, spécialisée en ReactJS

- 3 mois de socle : Javascript, PHP, Laravel, SQL, design pattern MVC, HTML5, CSS, Bootstrap
- 1 mois : spécialisation en ReactJS
- 1 mois : développement de l'application "Day & Night"
- Septembre 2013 Septembre 2014 Université Claude Bernard Lyon 1 | Licence pro. Management des organisations dans les PME/PMI, options Ressources H.
- Septembre 2011 Septembre 2013 Université Lumière Lyon 2 | D.U.T Gestion des entreprises et des administrations, option Ressources H.